VINICIUS ARAUJO

OBJETIVO

Trabalhar como Desenvolvedor de lojas virtuais e aplicações responsivas.



SOBRE

Desenvolvedor Web e Designer Gráfico, iniciei minha carreira em gráficas e agências de criação,

me aprofundei no desenvolvimento web e ganhei experiências. Há cerca de 4 anos desenvolvo aplicações responsivas

e a pelo menos 3, trabalho no mercado de desenvolvimento de lojas virtuais, utilizando diferentes plataformas.

Posso desenvolver aplicações fluídas, recursos UX com JavaScript e

até mesmo otimizar o desempenho de projetos.

Brasileiro, 29 (12) 98317 - 1532

Vila Mariana, São Paulo - SP designervinicius araujo@gmail.com

FORMAÇÃO

FMU

Extensão Fotografia

MICROAGE

Tecnólogo - Web Design

ESCOLA ZEUS

Tecnólogo - Web e Animação

DRC TREINAMENTOS

Tecnólogo - Lógica de Programação

HABILIDADES

FASTCOMMERCE / ZFAST

• HTML 5	· CSS 3
• JavaScript	• React
• NPM	• Git
• Wordpress	• Figma

EXPERIÊNCIAS

Posso desenvolver aplicações fluídas, recursos UX com JavaScript e até mesmo otimizar o desempenho de projetos.

Posso desenvolver aplicações fluídas, recursos UX com JavaScript e até mesmo otimizar o desempenho de projetos.

FASTCOMMERCE / ZFAST

Cargo - Desenvolvedor Front-End / 2016 - 2019

E-COMMERCE EXPRESS

Cargo - Desenvolvedor Front-End / 2018 - 2019

RIOSLUM STUDIO

Cargo - Desenvolvedor Front-End / 2016 - 2017

HOME BRASIL

Cargo - Desenvolvedor Front-End / 2016 - 2017

ARENA STUDIO DIGITAL

Cargo - Designer Gráfico / 2016 - 2017